臺灣新北地方法院刑事判決
111年度審易緝字第32號
公  訴  人  臺灣新北地方檢察署檢察官
被      告  簡嘉緯







指定辯護人  本院公設辯護人彭宏東
上列被告因竊盜案件，經檢察官提起公訴（110年度偵字第14405
、24094號），被告於本院準備程序中就被訴事實為有罪之陳述
，經本院裁定進行簡式審判程序，判決如下：
    主  文
簡嘉緯犯竊盜罪，累犯，處有期徒刑參月，如易科罰金，以新臺
幣壹仟元折算壹日；未扣案之皮包壹個、手機壹支、充電線壹條
、新臺幣參仟捌佰元，均沒收之，於全部或一部不能沒收或不宜
執行沒收時，追徵其價額。又犯竊盜罪，累犯，處有期徒刑肆月
，如易科罰金，以新臺幣壹仟元折算壹日；未扣案之犯罪所得電
鑽錘鑽壹把、手持電鑽壹把、真空機壹臺、數位電子錶壹個、噴
霧機壹臺、燒焊工具組壹組、德偉行動工具箱壹個，均沒收之，
於全部或一部不能沒收或不宜執行沒收時，追徵其價額。應執行
有期徒刑伍月，如易科罰金，以新臺幣壹仟元折算壹日。
    事  實
一、簡嘉緯意圖為自己不法之所有，基於竊盜之犯意，分別為下
    列犯行：
　㈠於民國109年12月4日8時48分許，騎乘自行車前往新北市○○區
    ○○路00○00號茂盛汽車修車廠前停放後，徒步進入上開修車
    廠內，趁該修車廠員工鍾佳嶧上廁所之機會，徒手竊取鍾佳
    嶧所有放置於修車廠內掛勾上之皮包1個（內有現金新臺幣
    【下同】3,800元、健保卡1張、郵局提款卡1張、手機1支及
    充電線1條）得手，旋即騎乘上開自行車離去。嗣鍾佳嶧發
    覺遭竊報警處理，經警調閱監視器錄影畫面後，始循線查悉
    上情。
　㈡於110年3月10日2時49分許，騎乘自行車前往新北市板橋區仁
    愛路86巷11弄口停放後，徒步至新北市○○區○○路00巷0號1樓
    前，見涂泓志所有之車牌號碼0000-00號自用小貨車停放該
    處且後車廂車門未上鎖，趁無人注意之際，徒手拉開後車廂
    車門，竊取車內涂泓志所有之電鑽錘鑽1把（價值5,500元）
    、手持電鑽1把（價值3,800元）、真空機1臺（價值3,500元
    ）、數位電子錶1個（價值3,800元）、噴霧機1臺（價值2,2
    00元）、燒焊工具組1組（價值2,600元）及德偉行動工具箱
    1個（價值5,800元）得手，旋即將上開竊得物品先藏放於新
    北市板橋區重慶路290巷菜市場內，再以手機呼叫不知情之
    計程車至現場後，將上開竊得物品搬運至計程車後離去。嗣
    涂泓志發覺遭竊報警處理，經警調閱監視器錄影畫面後，始
    循線查悉上情。
二、案經鍾佳嶧訴由新北市政府警察局新莊分局、涂泓志訴由新
    北市政府警察局板橋分局報告臺灣新北地方檢察署檢察官偵
    查起訴。
    理  由
壹、程序方面：
    本件被告簡嘉緯所犯係死刑、無期徒刑、最輕本刑為3年以
    上有期徒刑以外之罪，其於準備程序中就被訴事實為有罪之
    陳述，經法官告知簡式審判程序之旨，並聽取公訴人、被告
    及辯護人之意見後，依刑事訴訟法第273條之1第1項規定，
    裁定本案改依簡式審判程序審理，且依刑事訴訟法第273條
    之2及第159條第2項規定，不適用傳聞法則有關限制證據能
    力之相關規定，合先敘明。
貳、實體方面：
一、上揭犯罪事實，業經被告簡嘉緯於警詢時、本院準備程序及
    審理時均坦承不諱，犯罪事實一㈠部分，核與證人即告訴人
    鍾佳嶧於警詢中之證述相符，並有監視器錄影畫面截圖照片
    9張附卷可稽（見110年度偵字第14405號偵查卷第15至23頁
    ）；犯罪事實一㈡部分，核與證人即告訴人涂泓志於警詢中
    之證述相符，並有監視器錄影畫面截圖照片26張、被告到案
    照片2張、臺灣新北地方檢察署洽辦公務電話紀錄表1紙存卷
    可佐（見110年度偵字第24094號偵查卷第23至36、56頁），
    足認被告之自白與事實相符，洵堪採為認定事實之依據。又
    關於犯罪事實一㈠部分，證人鍾佳嶧於警詢中證稱其失竊之
    皮包內共有現金3,800元（見110年度偵字第14405號偵查卷
    第12頁），而被告於案發後6日之109年12月10日經警方通知
    到所製作筆錄時，於警方詢問「據被害人所述，當日你所竊
    取之黑色皮包內共有3,800元、健保卡1張、郵局提款卡1張
    、手機1支、充電線1條等財物，是否正確？上述竊取之物現
    位於何處？」時答稱「現金我拿出來花用完畢了，其他東西
    我已經隨意棄置」等語（見110年度偵字第14405號偵查卷第
    9頁），而未對其所竊取之皮包內有現金3,800元一節有所爭
    執，以被告製作該次警詢筆錄時距離案發僅有6日，被告當
    時之記憶顯應較現在為清晰及正確，是被告該次竊得之皮包
    內之現金數額為3,800元一節，應可認定，起訴書記載為1,8
    00元應屬誤載，爰更正如上，附予敘明。本案事證明確，被
    告犯行，均堪認定，應依法論科。
二、論罪科刑：
  ㈠核被告所為，均係犯刑法第320條第1項之竊盜罪（共2罪）。
  ㈡被告所犯上開2罪間，犯意各別，行為互殊，應予分論併罰。
  ㈢被告前①因施用毒品案件，經本院98年度訴字第813號判決判
    處有期徒刑7月確定；②因施用毒品案件，經本院98年度訴字
    第1154號判決判處有期徒刑7月確定；③因竊盜案件，經本院
    98年度易字第1469號判決判處有期徒刑5月（共2罪）、4月
    （共2罪）、3月，應執行有期徒刑1年7月確定；④因竊盜案
    件，經本院98年度簡字第3352號判決判處有期徒刑4月確定
    ；⑤因施用毒品案件，經本院98年度訴字第2439號判決判處
    有期徒刑7月確定；⑥因施用毒品案件，經本院98年度訴字第
    2589號判決判處有期徒刑7月確定；⑦因施用毒品案件，經本
    院98年度訴字第2925號判決判處有期徒刑8月確定，上開①至
    ⑦之罪刑，嗣經本院99年度聲字第2595號裁定應執行刑有期
    徒刑4年6月確定（下稱甲執行刑）。又⑧因竊盜案件，經本
    院98年度易字第1730號判決判處有期徒刑7月（共5罪）、6
    月、5月（共3罪）、4月（共2罪）、3月（共2罪），應執行
    有期徒刑4年10月確定；⑨因施用毒品案件，經本院98年度訴
    字第3362號判決判處有期徒刑10月確定；⑩因施用毒品案件
    ，經本院98年度訴字第4034號判決判處有期徒刑9月確定，
    上開⑧至⑩之罪刑，嗣經本院99年度聲字第2593號裁定應執行
    刑有期徒刑6年2月確定（下稱乙執行刑）。又⑪因施用毒品
    案件，經本院95年度訴字第2797號判決判處有期徒刑10月確
    定，嗣經本院96年度聲減字第1556號裁定減為有期徒刑5月
    確定；⑫因詐欺案件，經本院99年度簡字第3932號判決判處
    有期徒刑5月，並減為有期徒刑2月15日確定，上開⑪、⑫之罪
    刑，嗣經本院99年度聲字第5905號裁定應執行刑有期徒刑7
    月確定（下稱丙執行刑）。甲、乙、丙執行刑經接續執行後
    ，於109年4月3日執行完畢，此有臺灣高等法院被告前案紀
    錄表1份附卷可考，其於受有期徒刑之執行完畢後，5年以內
    故意再犯本件有期徒刑以上之罪，均為累犯，本院依司法院
    釋字第775號解釋意旨，審酌被告構成累犯之前案有數次竊
    盜案件，與本案所犯之罪，其罪名、法益種類及罪質，均屬
    相同，堪認被告未因前案刑罰執行後有所警惕，有對刑罰反
    應力薄弱之特別惡性存在而有加重其刑予以延長矯正其惡性
    此一特別預防之必要，且依本案情節，依累犯規定加重其刑
    ，並無罪刑不相當或違反比例原則之情形，爰裁量依刑法第
    47條第1項規定皆加重其刑。
  ㈣爰審酌被告正值壯年，不思以正當途徑賺取財物，一再任意
    竊取他人財物，造成告訴人財物之損失，顯無尊重他人財產
    權之觀念，惟念其犯後坦承犯行，態度尚可，並領有障礙等
    級中度之中華民國身心障礙證明（見110年度偵字第14405號
    偵查卷第17頁），復兼衡其素行、犯罪之動機、目的、手段
    、各次竊得財物之價值、迄未賠償告訴人損失，及其自陳國
    中肄業之智識程度、入監前從事粗工工作、須扶養母親之生
    活狀況等一切情狀，分別量處如主文所示之刑，並均諭知如
    易科罰金之折算標準，及定其應執行之刑，並諭知如易科罰
    金之折算標準，以資懲儆。
三、沒收：
  ㈠按犯罪所得，屬於犯罪行為人者，沒收之；前二項之沒收，
    於全部或一部不能沒收或不宜執行沒收時，追徵其價額；宣
    告前二條之沒收或追徵，有過苛之虞、欠缺刑法上之重要性
    、犯罪所得價值低微，或為維持受宣告人生活條件之必要者
    ，得不宣告或酌減之，刑法第38條之1第1項前段、第3項、
    第38條之2第2項分別定有明文。
  ㈡查，被告就犯罪事實一㈠竊得之皮包1個、手機1支、充電線1
    條、現金3,800元；就犯罪事實一㈡竊得之電鑽錘鑽1把（價
    值5,500元）、手持電鑽1把（價值3,800元）、真空機1臺（
    價值3,500元）、數位電子錶1個（價值3,800元）、噴霧機1
    臺（價值2,200元）、燒焊工具組1組（價值2,600元）及德
    偉行動工具箱1個（價值5,800元），均屬犯罪所得，未據扣
    案，亦未實際合法發還告訴人鍾佳嶧、涂泓志，爰依刑法第
    38條之1第1項前段、第3項之規定，分別於被告所犯各該次
    犯行項下宣告沒收，於全部或一部不能沒收或不宜執行沒收
    時，追徵其價額。　　
  ㈢另被告就犯罪事實一㈠竊得之健保卡、郵局提款卡各1張，雖
    未扣案，然該等物品屬個人身分等證明、個人供提款之用，
    經使用人報警後衡情應已掛失停用，原證件或卡片等物品即
    失去作用，上開物品客觀財產價值低微，若予沒收，顯然欠
    缺刑法上之重要性，爰依刑法第38條之2第2項之規定，不予
    宣告沒收或追徵。
據上論斷，應依刑事訴訟法第273條之1第1項、第299條第1項前
段，刑法第320條第1項、第47條第1項、第41條第1項前段、第51
條第5款、第38條之1第1項前段、第3項，刑法施行法第1條之1第
1項，判決如主文。
本案經檢察官陳建良提起公訴，經檢察官高智美到庭執行職務。
中　　華　　民　　國　　111 　年　　9 　　月　　28　　日
                  刑事第二十五庭  法  官      曾淑娟
如不服本判決，應於判決送達後20日內敘明上訴理由，向本院提
出上訴狀 (應附繕本) ，上訴於臺灣高等法院。其未敘述上訴理
由者，應於上訴期間屆滿後20日內向本院補提理由書「切勿逕送
上級法院」。
                                  書記官       王若安
中　　華　　民　　國　　111 　年　　9 　　月　　29　　日
附錄本案論罪科刑法條全文：
中華民國刑法第320條
意圖為自己或第三人不法之所有，而竊取他人之動產者，為竊盜
罪，處5年以下有期徒刑、拘役或50萬元以下罰金。
意圖為自己或第三人不法之利益，而竊佔他人之不動產者，依前
項之規定處斷。
前2項之未遂犯罰之。